---
title: "Teste CEPESP Data"
author: "Rafael Coelho"
date: "August 8, 2018"
output: ioslides_presentation
---

```{r setup, include=FALSE}
knitr::opts_chunk$set(echo = FALSE)


rm(list = ls())

set.seed(4321)
library(tidyverse)
library(knitr)

molde_secao <- read_csv("molde_secao.csv")
molde_vagas <- read_csv("molde_vagas.csv")
```

## 1. Teste CEPESPData

- Objetivo: verificar a possibilidade de inconsistências no CEPESPData para as __eleições gerais__.

    + Votos
    
    + Eleitos
    
## 2. Como funciona?

Os resultados são agregados por unidade federativa e comparados com os dados fornecidos pelo TSE no conjunto __detalhe da apuração por seção eleitoral__.

1. Download dos arquivos [base](http://www.tse.jus.br/eleicoes/estatisticas/repositorio-de-dados-eleitorais-1/repositorio-de-dados-eleitorais).

    + script_download (#1 ~ #4)

2. Transformação desses arquivos em __moldes__.

    + script_download (#5)
    
    
## 3. Moldes

3.1. Molde votação seção:

```{r}
molde_secao[sample(1:nrow(molde_secao), 6),] %>% 
  rename(COMP = COMPARECIMENTO) %>% 
  kable()
```

---

3.2. Molde votação vagas:

```{r}
molde_vagas %>% 
  filter(!is.na(ANO_ELEICAO)) %>% 
  sample_n(6) %>%  
  kable()
```

## 4. Resultados

- Rio de Janeiro (1998):

```{r}

args <- expand.grid(year     = seq(1998,2014, by = 4),
                    position = c(1,3,5,6,7,8))

votos_ufs <- pmap(args, cepespR::get_votes, regional_aggregation = 2) %>% 
  bind_rows()
```

```{r}
votos_ufs %>% 
  filter(UF == "RJ") %>% 
    mutate(DESCRICAO_CARGO = stringr::str_to_title(DESCRICAO_CARGO)) %>% 
  group_by(ANO_ELEICAO, UF, DESCRICAO_CARGO, NUM_TURNO) %>% 
  summarise(VOTOS = sum(QTDE_VOTOS)) %>% 
  ggplot(mapping = aes(x = ANO_ELEICAO, y = VOTOS / 10^6, fill = as.factor(NUM_TURNO))) +
  geom_bar(stat = "identity", position = "dodge") +
  scale_x_continuous(breaks = seq(1998,2014,4)) +
  scale_fill_viridis_d(begin = 0.2, end = 0.8) +
  theme_minimal() +
  labs(x = "Ano da Eleição",
       y = "Quantidade de Votos (100 mil)",
       title = "Votos no Rio de Janeiro",
       fill = "Turno") +
  facet_wrap(~DESCRICAO_CARGO)
```